最　高　行　政　法　院　裁　定
　　　　　　　　　　　　　94年度裁字第00574號
上　訴　人　乙○○
被 上訴 人　桃園縣稅捐稽徵處
代　表　人　甲○○
上列當事人間因土地增值稅事件，上訴人對於中華民國92年8月2
8日臺北高等行政法院91年度訴字第1866號判決，提起上訴，本
院裁定如下：
　　主  文
上訴駁回。
上訴審訴訟費用由上訴人負擔。
　　理  由
一、按對於高等行政法院判決上訴，非以其違背法令為理由，不
    得為之，行政訴訟法第242條定有明文。是對於高等行政法
    院判決上訴，若未具體說明原判決違背何項法令、不適用或
    如何適用不當之具體情事，即非主張原判決違背法令以為上
    訴理由，其上訴不應准許。
二、本件上訴人所有坐落臺灣省桃園縣新屋鄉○○○段1088之2
    、1088之4等2筆地號土地，於民國（以下同）89年1月5日經
    台灣桃園地方法院拍賣抵押物強制執行拍定在案，被上訴人
    所屬楊梅分處乃依土地稅法第28條規定，按土地漲價總數核
    課其土地增值稅計新台幣（以下同）126,006元，嗣上訴人
    於90年9月13日檢具坐落臺灣省桃園縣新屋鄉石牌村6鄰39號
    建物測量成果圖，申請上開1088之2地號土地，按自用住宅
    用地稅率核課，並退還溢繳之土地增值稅，案經被上訴人所
    屬楊梅分處以已逾土地稅法第34條之1第2項規定期限為由，
    駁回所請，上訴人不服，提起訴願，遭決定駁回，遂提起行
    政訴訟，請求撤銷訴願決定及原處分。原審斟酌全辯論意旨
    及調查證據之結果，以：按「已規定地價之土地，於土地所
    有權移轉時，應按其土地漲價總數額徵收土地增值稅。．．
    ．」、「土地所有權人申請按自用住宅用地稅率課徵土地增
    值稅，應於土地現值申報書註明自用住宅字樣，並檢附戶口
    名簿影本及建築改良物證明文件；其未註明者，得於繳納期
    間屆滿前，向當地稽徵機關補行申請，逾期不得申請依自用
    住宅用地稅率課徵土地增值稅。土地所有權移轉，依規定由
    權利人單獨申報土地移轉或無須申報土地移轉現值之案件，
    稽徵機關應主動通知土地所有權人，其合於自用住宅用地要
    件者，應於收到通知之次起30日內提出申請，逾期申請者，
    不得適用自用住宅用地稅率課徵土地增值稅。」分別為土地
    稅法第28條前段及第34條之1所明定。本件上訴人係於89年3
    月23日提出按自用住宅用地稅率課徵土地增值稅之申請，有
    出售自用住宅用地核減土地增值稅申請書1紙在卷足憑；惟
    未檢附建物所有權狀或建物勘測成果表，經被上訴人於89年
    4月25日以89桃稅梅貳字第89008175號函限期上訴人於89年5
    月31日前補正，上開號函並於89年4月29日送達上訴人，此
    有被上訴人掛號郵件收件回執影本附卷可證；然上訴人迄90
    年9月13日始提出其中1088之2地號土地，建物門牌桃園縣新
    屋鄉石牌村6鄰39號之建物測量成果圖，有申請書1紙在卷可
    按；查土地稅法第34條之1規定意旨，土地所有權人除應於
    上開法定期限內提出申請外，並應檢附戶口名簿影本及建築
    改良物證明文件，始符合該法條規定按自用住宅用地稅率課
    徵土地增值稅之要件，二者缺一不可，即欠缺任一要件，即
    不得適用自用住宅用地稅率課徵土地增值稅；雖上訴人於90
    年9月13日補正，惟已逾被上訴人機關通知補正期間1年多；
    是以被上訴人機關以上訴人已逾土地稅法第34條之1第2項所
    定申請期限，自不得適用自用住宅用地稅率課徵土地增值稅
    ，而否准上訴人所請，依法自無不合。從而上訴人主張其雖
    已逾30日始提出補正之文件，則本件申請補件已齊全，被上
    訴人機關對本件自應依法給予自用住宅稅率課稅，亦應退還
    上訴人溢繳之稅款乙節，自不足採，因而將原處分及訴願決
    定均予維持，駁回上訴人之訴。
三、上訴人上訴意旨略以：上訴人已分別於89年3月23日及90年5
    月30日向地政機關申請建物測量，又90年8月20日向地政機
    關申請複丈，有卷附歷次繳費收據可稽，上訴人亦於被上訴
    人通知之有效期間內多次向稽徵人員口頭辦理，遲延補全相
    關證件，實屬無奈。而依上訴人檢具之不動產買賣契約書及
    本票影本，足以證明上訴人嗣後與拍定人蕭漢才訂立買賣契
    約，買回前揭第1088之2地號土地之事實，並可通知蕭漢才
    出庭作證，請求將原判決廢棄並撤銷原處分及訴願決定等語
    。經核上訴狀所指各節，無非係就上訴人未依被上訴人函請
    補正期間補正情由再行主張，並未具體說明原判決有如何違
    背法令、不適用法令或適用不當之具體情事，即非主張原判
    決違背法令以為上訴理由，揆諸首開規定及說明，其上訴為
    不合法，應予駁回。
四、依行政訴訟法第249條第1項前段、第104條、民事訴訟法第
    95條、第78條，裁定如主文。
中    華    民    國    94    年    4    月    7      日
                  第三庭審判長法  官　廖　政　雄
                              法  官　林　清　祥
                              法  官　鍾　耀　光
                              法  官　姜　仁　脩
                              法  官　胡　國　棟
以  上  正  本  證  明  與  原  本  無  異
中    華    民    國    94    年    4    月    7      日
　　　　　　　　　　　　　　　書記官　陳　盛　信
